【裁判字號】    98,聲,4495
【裁判日期】    981015
【裁判案由】    聲請停止羈押
【裁判全文】
臺灣板橋地方法院刑事裁定              98年度聲字第4495號
聲   請   人
即選任辯護人  呂翊丞律師
被        告  甲○○
選任辯護人  呂翊丞律師
上列被告因強盜案件，聲請人聲請具保停止羈押被告，本院裁定
如下：
    主  文
聲請駁回。
    理  由
一、聲請意旨略以：被告設籍於臺北縣土城市○○路40巷1 號15
    樓，並實際住於該地，有固定之住所，且被告前幾年雖另有
    涉犯毒品、偽造文書等案件，然均遵期接受刑事之追訴、審
    判與執行，無任何因案逃亡之例，應不符刑事訴訟法第101
    條第1 項第1 款所稱「逃亡或有事實足認有逃亡之虞」要件
    ，且無羈押之必要。又被告雖形式上符合刑事訴訟法第101
    條第1 項第3 款羈押之要件，但若為強制被告到庭受審，被
    告如果不到，強制拘提即可達到目的時，即無羈押之必要性
    ；且當具保、責付、限制住居等干預基本權較小的手段已足
    達到目的時，亦不具羈押之必要性，而不得羈押。本案第一
    審已進入實質審理階段，目前亦無任何事證已資證明被告有
    逃亡、逃亡危險或使案情晦暗危險之可能情形，故本件不具
    羈押被告之必要要件，為此聲請准被告具保停止羈押。另被
    告家庭狀況為：與配偶子女同住，並育有二名子女，長女就
    讀高三，長子就讀高一，請一併考量等語。
二、查被告甲○○因強盜案件，本院前以被告犯罪嫌疑重大，有
    刑事訴訟法第101 條第1 項第1 款、第3 款所定之羈押原因
    ，非予羈押顯難進行審判、執行，有羈押之必要，而於民國
    98年7 月24日將被告裁定收押在案。茲聲請人即被告之辯護
    人以上揭情詞，聲請具保停止羈押被告，經本院審酌一切事
    證後，認被告犯罪嫌疑重大，其所涉攜帶兇器加重強盜罪為
    最輕本刑為5 年以上有期徒刑之罪，兼酌被告於本院準備程
    序時辯稱其於犯案時有精神錯亂，洵與目前已存之相關事證
    顯有出入，堪見被告於涉此重罪之下，為求脫卸罪責，甚至
    故為不實之精神障礙抗辯，洵難期待被告能自動到案接受審
    判、執行，有事實足認有逃亡之虞，原羈押理由仍然存在，
    且有羈押之必要。縱或被告於犯本案之前有固定之住所，且
    曾於另犯其他輕罪時沒有逃亡，惟不能憑以擔保其於涉犯本
    案重罪後仍無逃亡之虞。雖聲請人引用學者之意見，認被告
    所犯縱使為重罪，不能單憑此點為羈押，惟上開學者意見，
    或可作為法律修正時之參考，此乃立法層次之問題，於法律
    修正前，仍不能凌駕於法律之上。現行刑事訴訟法第101 條
    第1 項第3 款既將「所犯為死刑、無期徒刑或最輕本刑為5
    年以上有期徒刑之罪者」，單獨列為羈押情形之一，而聲請
    人所涉加重強盜罪嫌，為7 年以上有期徒刑之重罪，已符合
    該款情形，且因危害被害人之生命、身體及財產安全甚鉅，
    嚴重破壞社會治安，本院依法裁定羈押，自屬有據，況被告
    尚有同條第1 項第1 款所定逃亡之虞，已如前述。至於聲請
    人所稱被告目前家庭狀況，亦非屬得聲請具保停止羈押之正
    當理由。從而，本件聲請人聲請具保停止羈押，不能准許，
    應予駁回。
三、依刑事訴訟法第121 條第1 項，裁定如主文。
中    華    民    國    98    年    10    月    15    日
                  刑事第八庭    審判長法  官  陳鴻清
                                      法  官  劉安榕
                                      法  官  朱嘉川
以上正本證明與原本無異。
如不服本裁定應於送達後5 日內向本院提出抗告狀。
                                書記官  陳聖儒
中    華    民    國    98    年    10    月    15    日

司法院資訊處製作；財團法人民間司法改革基金會備份。
